# 新租赁准则的一些疑问

提问人：aiyuyu 时间：2020-11-05 15:33:06
1 、集团与子公司签订一年期的租赁合同，但是由于设备不可移动，因此我们认为属于实质性长期租赁，那么如果确认使用权资产，租赁期应如何确认，我们目前认为以设备使用年限进行预估，不知是否可行
2 、集团免费将厂房给子公司使用，是否需要确认使用权资产（过去也存在该等业务，但是仅在附注中进行了披露）
向各位老师请教一下，谢谢

回答人：chenyiwei
1 、需根据各方面信息综合分析评价，在此基础上根据准则的指引合理估计租赁期。如果涉笔不可移动，或者专门为该子公司的需求而定制，则可以认为其租赁期等于剩余使用寿命。
2 、需要确认使用权资产（按该厂房每年的市场租金折现），并相应贷记“资本公积——资本溢价”。